# 不具有商业实质的非货币性资产交换，补价大于换出资产的账面价值如何处理？

提问人：zhongzhao433 时间：2013-07-12 17:38:53
怎么判断这种非货币性资产交换不具有商业实质，换人和换出资产未来现金流量在风险，时间，金额方面都是显著不同，仅仅因为是关联交易去判断他们不具有商业实质？

回答人：chenyiwei
产生基础现金流量的资产没有发生变化。

提问人：yugycpa 时间：2013-07-12 14:12:55
最近碰到这么一件事：因子公司资质对实收资本的要求，母公司以无形资产－专利权对全资子公司增资。该无形资产账面价值 15 万元，评估值 100 万元，作价 100 万元，其中增资 80 万元，其余 20 万元由子公司返还母公司。 由于该无形资产母公司和该子公司都需要使用，只不过以前由母公司授权子公司使用，子公司增资后，所有权属于子公司了，现在反过来由子公司授权母公司使用。审计师和企业都同意属于不具有商业实质的非货币性资产交换。但问题是，对这一事项，母公司如何进行会计处理？ 按照企业会计准则第 7 号的规定，母公司应当是以无形资产的账面价值 15 万元，减去收到的补价 20 万元（暂不考虑应支付的相关税费）。如此一来，岂不是本次增资的投资成本是－ 5 万元了？ 应当如何解决这一问题，求教于陈版和各位网友。

回答人：chenyiwei
鉴于本案例中涉及 20 万元的货币对价，但是整体上涉及非货币性交换的部分又是不具有商业实质的，因此仅就该货币对价部分确认收益。建议处理：
借：银行存款 20 贷：无形资产 15 贷：营业外收入 5
对长期股权投资也可以以 1 元名义金额计量。
被投资企业借记无形资产 100 ，贷记实收资本 80 ，贷记银行存款 20 。
抵消分录：
借：实收资本 80 借：营业外收入 5 贷：无形资产 85